臺灣高等法院高雄分院刑事判決　　　　 94年度上易字第297號
上　訴　人
即　被　告　甲○○
上列上訴人因竊盜案件，不服臺灣屏東地方法院94年度易字第46
號中華民國93年12月24日第一審判決（起訴案號：臺灣屏東地方
法院檢察署93年度偵字第5395號），提起上訴，本院判決如下：
     主  文
上訴駁回。
     事實及理由
一、本案經本院審理結果，認原審判決認事用法均無不合，量刑
    亦稱允當，應予維持，並引用原審判決書記載之事實、證據
    及理由（如附件）。
二、上訴人即被告甲○○上訴，仍如在原審所陳，矢口否認竊盜
    ，辯稱：伊住在台汽公司無人居住之舊宿舍附近，該處常有
    遊民夜宿其中，伊亦常去該處找遊民喝酒，是日伊亦如往常
    亦去找遊民喝酒，因找不到遊民，乃獨自一人喝酒，又因家
    中之事情心煩，乃藉機就地拿鋸子鋸斷樓梯扶手鐵條，伊並
    無行竊之意思，如意圖行竊，儘可利用晚上，以免被人發現
    ，豈會不畏人見，於日間偷竊，又如要偷竊，亦會開小貨車
    前去，以方便載運竊贓，怎會騎機車前往，又伊在警訊時係
    在酒醉中，警員要伊配合，伊因而為不實之供述，移送檢察
    官偵查時，伊仍在宿醉中，所供亦不實在云云，而指摘原判
    依竊盜罪論罪科刑為不當。
三、然查，被告於警訊及檢察官偵查中對其如何於93年10月26日
    下午5 時許，騎機車至台汽公司無人居住之舊宿舍二樓，
    手以鐵鋸欲將宿舍樓梯扶手支架鐵條鋸斷，竊往舊貨商變賣
    ，因查覺有員警在外巡邏，尚未及將鐵條鋸斷得手即匆促逃
    離之事實，已坦白承認不諱，並經證人即警員錢德彰於檢察
    官偵查及原審審理時證述屬實。證人錢德彰於原審且證稱：
    被告在警局製作筆錄時，雖有一點酒味，但應答情形非常自
    然，尚未達不清醒之地步等語；且被告在檢察官偵查中仍自
    白稱：「我去鋸了3 分鐘，鋸不下去我就走了，隔了1 個小
    時我再回去，警察就在那邊等我，……我有切，我是去那邊
    偷東西的」等語明確，核與其在警訊時之自白內容相符。惟
    被告卻未否認其在檢察官偵查中自白之真實性，所辯顯然矛
    盾等情，業據原審於判決理由具論甚詳，況被告係於93年10
    月26日中午1 時已喝過酒，業據被告所舉證人謝文旭於原審
    審理時證述在卷，被告於原審且供稱：伊係於酒醒後返回現
    場拿手機時被警逮捕等語，則被告為警逮捕時既已酒醒，自
    不可能於同日下午7 時員警為其製作筆錄時呈酒醉狀態，更
    不可能於翌日上午11時許被移送偵訊時仍在酒醉中，顯見其
    辯稱於警偵訊時係在酒醉中，所為之陳述並不實在云云，要
    係卸責之詞，不足採信。又被告行竊地點係無人居住之舊宿
    舍，平常除遊民外即少有人出入，被告於白天進入偷竊，亦
    不違於常情；且被告係以鋸子鋸斷扶手鐵條，鐵條被鋸斷支
    解後，不難以機車載走，被告以其如要偷竊，殊不可能於白
    天為之，且未開小貨車前往以方便載運竊贓等情置辯，亦不
    足取，是其上訴非有理由，應予駁回。
三、據上論斷，應依刑事訴訟法第368 條、第373 條，判決如主
    文。
本案經檢察官羅建勛到庭執行職務。
中　　華　　民　　國　　94　　年　　5 　　月　　31　　日
                  刑事第四庭    審判長法  官  蕭權閔
                                      法  官  李嘉興
                                      法  官  陳吉雄
以上正本證明與原本無異。
本判決不得上訴。
中　　華　　民　　國　　94　　年　　6 　　月　　1 　　日
　　　　　　　　　　　　　　　　　　　書記官  梁美姿
                                                      Q
附件：
臺灣屏東地方法院刑事判決　　　　　　　　94年度易字第46號
公　訴　人　臺灣屏東地方法院檢察署檢察官
被　　　告　甲○○　男　44歲（民國○○年○月○○日生）
　　　　　　　　　　身分證統一編號：Ｚ000000000號
　　　　　　　　　　籍設屏東縣獅子鄉楓林村楓林1巷6號之2
                    現居屏東縣枋寮鄉○○村○○路73號
上列被告因竊盜案件，經檢察官提起公訴（93年度偵字第5395號）
本院判決如下：
    主  文
甲○○攜帶兇器竊盜，未遂，累犯，處有期徒刑柒月。
    事  實
一、甲○○曾因竊盜案件, 為本院於民國88年間以88年度易字第
    417號判決判處有期徒刑3月, 緩刑3年確定。惟其不知警惕,
    復於90年間因違反動產擔保交易法案件, 為本院以90年易字
    第152號判決判處有期徒刑3月確定, 並於90年8月13日執行
    完畢。其前述緩刑亦因此遭到撤銷, 經送監執行至91年9 月
    27日執行完畢。然甲○○仍不知悔改, 竟又意圖為自己不法
    之所有, 於93年10月26日17時許, 騎乘車號TBS-096號機車,
    至屏東縣枋寮鄉○○村○○路台灣汽車客運股份有限公司（
    以下簡稱台汽公司）無人居住之舊宿舍2樓樓梯處, 持所有
    人不詳、客觀上可作為兇器使用之鐵鋸1支, 欲將該公司所
    有之該處扶手支架鐵條鋸斷，竊往舊貨商處變賣, 進而著手
    持鐵鋸磨鋸鐵條。嗣因其查覺有員警在外巡邏, 一時心虛,
    故尚未及將鐵條鋸斷得手即匆促逃離。警員上樓查看後,發
    現現場遺留鐵鋸1把及手機1支, 遂留待現場埋伏。迨同日18
    時許, 甲○○再度返回前開處所時, 被現場埋伏之警員當場
    逮捕, 並扣得上開鐵鋸1支。
二、案經屏東縣警察局枋寮分局報請台灣屏東地方法院檢察署檢
    察官偵查起訴。
    理  由
一、訊據被告甲○○固坦認有於上開時、地, 持扣案之鐵鋸胡亂
    揮砍, 惟矢口否認有何竊盜犯行, 辯稱: 我那天喝醉酒了,
    不知道如何進入案發地點之宿舍內, 我到那裡後, 就一邊喝
    酒一邊打手機, 因為我看到那裡有把鋸子, 就拿起來亂砍,
    也不知砍到什麼地方, 過2小時後我酒醒了, 想到手機還放
    在那裡, 便返回案發地點想要拿取手機, 但就被人押起來了
    云云。經查:
    (一)前揭事實業據被告甲○○於警訊時及檢察官偵查中供認不
      諱, 核與證人即查獲本案之員警錢德彰於偵查及本院審理
      中證述之情節相符。而案發地點為台汽公司之宿舍, 該處
      樓梯之鐵製扶手為該公司所有之財產一節, 亦經證人乙○
      ○於警訊中證述明確, 復有指認照片4幀附卷可稽及鋸子1
      把扣案供憑。
    (二)被告雖於本院審理中翻異前詞, 改稱其於警訊中之自白係
      在酒醉情形下所為, 並非實情, 復聲請傳換證人謝文旭以
      證明伊於案發當天確有喝酒云云。惟證人即查獲警員錢德
      彰於本院審理中已結證稱: 被告在派出所製作筆錄時, 應
      答情形非常自然, 有一點酒味, 但尚未到不清醒的地步等
      情屬實（本院卷第33頁）。而證人謝文旭於本院審理中亦
      僅證稱其曾於案發當天中午1點（即13時)看見被告因飲酒
      而呈酒醉狀態, 嗣於晚間6點半至7點時, 即看到警察帶被
      告至附近神壇拿東西, 中間發生什麼事情, 伊並不知道等
      語（本院卷第34頁）, 因此證人謝文旭之證詞並無從證明
      被告所辯屬實。況被告除於警訊中自白全部犯行外, 亦曾
      於檢察官偵查時自白稱: 「我去鋸了三分鐘, 鋸不下去我
      就走了, 隔了一個小時我再回去, 警察就在那邊等我,...
      我有切, 我是去那邊偷東西的。」等語甚明（偵查卷第6
      頁筆錄參照），核與其在警訊中所為自白內容相符, 惟被
      告卻未否認其於偵查中所為自白之真實性, 所辯顯有矛盾
      。又被告既稱其係於「酒醒後」返回現場拿取手機時被警
      逮捕（本院卷第13頁筆錄參照）, 則其於為警帶往派出所
      製作筆錄時自不可能又回復酒醉狀態, 是被告於本院審理
      中所辯云云, 均有違常理, 應為臨訟卸責之詞, 洵無可採
      ，其於警訊中所為自白則可採信。
    (三)綜上所論,本件事證已臻明確,被告犯行堪予認定。
二、按扣案之鐵鋸1支係金屬製品, 其質地堅硬、外型銳利, 可
    供割鋸物品, 自足以對人之生命、身體安全構成威脅, 在客
    觀上具有危險性, 故屬刑法第321條第1項第3款所指之兇器
    。被告持上開鐵鋸欲鋸斷竊取他人之樓梯鐵製扶手, 然被警
    發現而未能得逞, 核其所為, 係犯刑法第321條第2項、第1
    項第3款之攜帶兇器竊盜未遂罪。被告前有如事實欄所示之
    科刑及執行情形, 有台灣高等法院被告全國前案紀錄表附卷
    足憑, 其於刑之執行完畢後,5 年內再犯本件有期徒刑之罪,
    為累犯, 應依法加重其刑。被告已著手於犯罪行為之實行而
    不遂, 為未遂犯, 爰依刑法第26條前段之規定減輕其刑, 並
    因其同時有刑之加重及減輕事由, 應依法先加後減。爰審酌
    被告之智識程度、曾有賭博、竊盜、違反動產擔保交易法等
    犯罪前科（卷附臺灣高等法院被告前案紀錄表參照）, 素行
    不端, 本件犯罪之動機、目的、手段、其行竊地點為一無人
    管理及居住之陳舊宿舍, 所欲竊取物品之價值不高, 且其犯
    行未遂, 惟被告於本院審理中仍飾詞置辯, 態度倨傲, 毫無
    悔意等一切情狀, 量處如主文所示之刑, 以資懲儆。至扣案
    之鐵鋸1支, 被告堅決否認為其所有, 且無積極證據足以證
    明被告為該鐵鋸之所有人, 故不併予宣告沒收。
據上論斷，應依刑事訴訟法第299條第1項前段, 刑法第321條第2
項、第1項第3款、第47條、第26條前段, 判決如主文。
中　　華　　民　　國　　94　　年　 　3　　月 　　31　　日
                  刑事第四庭    審判長  法  官  莊鎮遠
                                        法  官  劉敏芳
                                        法  官  王以齊
以上正本證明與原本無異。
如不服本判決應於收受本判決送達後十日內向本院提出上訴書狀
，其未敘述上訴理由者，並得於提起上訴後十日內向本院補提理
由書狀（均須按他造當事人之人數附繕本）「切勿逕送上級法院
」
中　　華　　民　　國　　94　　年　 　3　　月 　　31　　日
                                        書記官  盧姝伶
附錄本判決論罪科刑法條：
刑法第321條
犯竊盜罪而有左列情形之一者，處 6 月以上、 5 年以下有期徒
刑：
一  於夜間侵入住宅或有人居住之建築物、船艦或隱匿其內而犯
    之者。
二  毀越門扇、牆垣或其他安全設備而犯之者。
三  攜帶兇器而犯之者。
四  結夥三人以上而犯之者。
五  乘火災、水災或其他災害之際而犯之者。
六  在車站或埠頭而犯之者。
前項之未遂犯罰之。
